【裁判字號】    98,易,588
【裁判日期】    980731
【裁判案由】    竊盜
【裁判全文】
臺灣屏東地方法院刑事判決               98年度易字第588號
公  訴  人  臺灣屏東地方法院檢察署檢察官
被      告  甲○○
                    （另案強制戒治中）
上列被告因竊盜案件，經檢察官提起公訴（98年度偵字第2531號
），被告於本院準備程式中就被訴事實為有罪之陳述，經本院裁
定依簡式審判程式審理，判決如下：
    主  文
甲○○犯竊盜罪，處有期徒刑貳月。又犯踰越安全設備竊盜罪，
處有期徒刑拾月。應執行有期徒刑拾月。
    事  實
一、甲○○基於意圖為自己不法所有之犯意，先於民國97年10月
    26日18時許，在新竹市○○街241 號「地中海餐廳」，徒手
    竊取木瓜螺1 個（價值約新台幣（下同）300 元），得手後
    隨即離去至店門外，嗣為店內員工吳純純發現追出，甲○○
    才返還上開木瓜螺。又另行起意，於翌日（27日）凌晨5 時
    25 分 許，自上開餐廳後方踰越作為安全設備使用之玻璃窗
    戶攀爬入內（店內無人居住），徒手竊取店內放置於櫃臺處
    之現金10,000元及洋酒6 瓶（價值約20,000元），得手後隨
    即離去現場，並將洋酒喝光及現金花用完畢。嗣經警調閱上
    開餐廳監視錄影翻拍畫面，而循線查知上情。
二、案經新竹市警察局第一分局報請臺灣新竹地方法院檢察署檢
    察官呈請臺灣高等法院檢察署檢察長令轉臺灣屏東地方法院
    檢察署檢察官偵查起訴。
    理  由
壹、程式方面
一、按「除簡式審判程式、簡易程式及第三百七十六條第一款、
    第二款所列之罪之案件外，第一審應行合議審判。」此刑事
    訴訟法第284 條之1 定有明文。又本件檢察官起訴被告所犯
    係刑法第320 條第1 項、第321 條第1 項第2 款之竊盜罪，
    屬於刑事訴訟法第376 條第2 款所定之罪，是依上開規定，
    即由本院獨任進行審判程序，就此合先敘明。
二、按除被告所犯為死刑、無期徒刑、最輕本刑為3 年以上有期
    徒刑之罪或高等法院管轄第一審案件者外，於法院行準備程
    序進行中，被告先就被訴事實為有罪之陳述時，審判長得告
    知被告簡式審判程式之旨，並聽取當事人、代理人、辯護人
    及輔佐人之意見後，裁定進行簡式審判程式；又簡式審判程
    序之證據調查，不受刑事訴訟法第159 條第1 項、第161 條
    之2 、第161 條之3 、第163 條之1 及第164 條至第170 條
    規定之限制，刑事訴訟法第273 條之1 第1 項、第279 條第
    2 項前段、第273 條之2 分別定有明文。被告所為係犯死刑
    、無期徒刑、最輕本刑為3 年以上有期徒刑以外之罪，其於
    準備程式中就被訴事實為有罪之陳述，經本院告知簡式審判
    程式之旨，並聽取公訴人、被告之意見後，本院認為適宜進
    行簡式審判程式，依刑事訴訟法第273 條之1 第1 項規定，
    裁定進行簡式審判程式，合先敘明。
貳、實體部分
一、上開犯罪事實業據被告甲○○於警偵訊及本院審理中坦承不
    諱，核與證人吳純純證述之情節均相符，復有監視錄影翻拍
    畫面、職務報告等附卷可稽，被告之自白核與事實相符，本
    件事證已明，被告犯行洵堪認定。
二、又按刑法第321 第1 項第2 款之「門扇」專指門戶而言，而
    所謂「其他安全設備」，指門扇牆垣以外，依通常觀念足認
    防盜之一切設備而言，如門鎖、窗戶等，最高法院著有45年
    台上字第1443號、55年台上字第547 號判例意旨可資參照。
    故為防盜另外裝設之鐵窗、窗戶、公寓式房屋分隔客廳與陽
    台間之落地鋁玻璃門，均屬「其他安全設備」。經查，上開
    餐廳後方之玻璃窗戶，顯屬防盜所用用以分隔內外之安全設
    備。是以被告於97年10月27日凌晨5 時25分進入餐廳行竊之
    行為，該當刑法第321 條第1 項第2 款之「踰越安全設備」
    要件甚明。核被告所為，係犯刑法第320 條第1 項之竊盜罪
    、同法第321 條第1 項第2 款之踰越安全設備竊盜罪。被告
    所犯二罪，犯意各別，應分論併罰之。爰審酌被告為圖不勞
    而獲而犯罪，前有多起毒品前科（均不構成累犯）；惟本件
    所得財物價值非鉅及犯後均坦承犯行等一切情狀，各量處如
    主文所示之刑，並定其應執行之刑，以資懲儆。
據上論斷，應依刑事訴訟法第284 條之1 、第273 條之1 第1 項
、第299 條第1 項前段，刑法第320 條第1 項、第321 條第1 項
第2款、第51條第5款，判決如主文。
本案經檢察官劉昀到庭執行職務。
中    華    民    國    98    年    7     月    31    日
                  刑事第一庭    法  官  羅培毓
以上正本證明與原本無異。
如不服本判決應於收受判決後10日內向本院提出上訴書狀，並
應敘述具體理由；其未敘述上訴理由者，應於上訴期間屆滿後
20日內向本院補提理由書（均須按他造當事人之人數附繕本）
「切勿逕送上級法院」。
中    華    民    國    98    年    7     月    31    日
                                書記官  戴仲敏
附錄本案所犯法條全文
中華民國刑法第320條
（普通竊盜罪、竊佔罪）
意圖為自己或第三人不法之所有，而竊取他人之動產者，為竊盜
罪，處 5 年以下有期徒刑、拘役或 5 百元以下罰金。
意圖為自己或第三人不法之利益，而竊佔他人之不動產者，依前
項之規定處斷。
前二項之未遂犯罰之。
中華民國刑法第321條
（加重竊盜罪）
犯竊盜罪而有左列情形之一者，處 6 月以上、 5 年以下有期徒
刑：
一、於夜間侵入住宅或有人居住之建築物、船艦或隱匿其內而犯
    之者。
二、毀越門扇、牆垣或其他安全設備而犯之者。
三、攜帶兇器而犯之者。
四、結夥三人以上而犯之者。
五、乘火災、水災或其他災害之際而犯之者。
六、在車站或埠頭而犯之者。


司法院資訊處製作；財團法人民間司法改革基金會備份。
